【裁判字號】    95,易,308
【裁判日期】    950420
【裁判案由】    竊盜
【裁判全文】
臺灣桃園地方法院刑事判決               95年度易字第308號
公  訴  人  臺灣桃園地方法院檢察署檢察官
被      告  甲○○
                    （現另案於臺灣臺北監獄執行中）
上列被告因竊盜案件，經檢察官聲請簡易判決處刑（九十四年度
偵字第一七八三九號），本院認不宜以簡易判決處刑，改依通常
程序審理，判決如下：
    主  文
甲○○攜帶兇器、毀壞安全設備竊盜，累犯，處有期徒刑拾月。
    事  實
一、甲○○前因贓物案件，經臺灣板橋地方法院於九十二年七月
    三十一日以九十二年度易字第五三九號判處有期徒刑四月確
    定，於九十三年十月一日執行完畢。詎其仍不知悔改，於九
    十四年六月二十三日晚上十一時許，攜帶客觀上具有危險性
    足以傷害人之生命、身體足供兇器使用之油壓剪、截斷器各
    一支至桃園縣大溪鎮○○路三百號內無人居住之廠房，先以
    油壓剪將該大門上屬安全設備鐵鍊剪斷破壞，使之喪失防閑
    效用後入內（毀損及侵入住宅部分未據告訴），並著手拆卸
    該白鐵製大門欲竊取之，然因拆卸不易而未得手，復入屋內
    竊得楊燕鐘所有之白鐵製欄杆五十公斤，並將之放置在旁，
    惟因發出過大聲響，鄰居邱顯欽察覺有異，入內查看，甲○
    ○未免犯行為警查獲，立即翻牆逃逸，然仍遭邱顯欽自後追
    捕，並報警處理，警方旋趕至現場，並於上址屋內扣得邱麒
    行竊所用遺留於現場之油壓剪、截斷器各一支。
二、案經桃園縣政府警察局大溪分局報請臺灣桃園地方法院檢察
    官偵查起訴。
    理  由
壹、程序部分：
    按檢察官聲請以簡易判決處刑之案件，經法院認為有刑事訴
    訟法第四百五十一條之一第四項但書之情形者，應適用通常
    程序審判之，同法第四百五十二條定有明文，經查，本件被
    告甲○○被訴竊盜一案，本院認檢察官之聲請有刑事訴訟法
    第四百五十一條之一第四項但書第一款所定之事由，不得以
    簡易判決處刑，爰依刑事訴訟法第四百五十二條之規定，改
    用通常程序審判之，合先敘明。
貳、實體部分：
一、訊之被告甲○○固不否認有於九十四年六月二十三日晚間十
    一時三十分許，因逃跑而遭邱顯欽追捕等情，惟矢口否認有
    何竊盜之犯行，辯稱：伊恰巧行經該處，見後有人追逐，因
    其身上有攜毒品，未免為警查獲，方加速逃跑云云。本院經
    查：
  (一)桃園縣大溪鎮○○路三百號址所有權人係楊燕鐘，平日無人
    居住，並由居住在旁之邱顯欽負責管理乙節，業據證人楊燕
    鐘、邱顯欽證述在卷。而邱顯欽於九十四年六月二十三日晚
    間十一時三十分許發覺上址屋內發出聲響，入內查看，恰見
    被告行竊白鐵製欄干，被告旋即翻牆逃逸，邱顯欽見狀立即
    自後追趕並逮捕被告等情，業據證人邱顯欽於警詢、偵查及
    本院調查時證稱：伊於案發時，人係在三百號工廠旁掃地，
    晚上當地很安靜，伊有聽到上址有敲白鐵的聲音，所以就進
    去看，看到被告正在拆廚房欄杆，被告發現伊後，立即丟棄
    東西翻牆逃逸，伊即追出去，並在牆外的紅綠燈口追到被告
    等語明確，且證人邱顯欽亦證稱：伊當時僅看到被告的背影
    ，雖然伊現在已經記不得被告當時穿的衣服為何，但是伊後
    來抓住的人所穿的衣服與伊所看到翻牆的人所穿的衣服是相
    同的等語明確，再者，證人邱顯欽與被告素不相識，亦無任
    何恩怨情仇，實無設詞誣陷被告之理，其證言當值採信，綜
    上所述，足證被告即係證人邱顯欽所見入內行竊之人無訛。
  (二)而證人邱顯欽、楊燕鐘嗣偕同警員至上址查看，上址之白鐵
    大門外原另栓有做為安全設備使用之鐵鍊，然已遭截斷，且
    該白鐵大門後原有三個鐵片相連，然已遭拆卸二片，因僅餘
    一片未拆解，故該白鐵大門已有傾斜之情，另屋內之白鐵欄
    杆亦遭截斷拆下，並已截成小段，現場並遺留有油壓剪、截
    斷器各一支等情，分據證人邱顯欽、楊燕鐘於偵查及本院調
    查時證述甚詳，並有現場照片三幀及贓證物領據一紙在卷足
    憑，此外復有油壓剪、截斷器各一支扣案可佐。而鐵鍊本即
    質地堅硬，況本件遭毀損之鐵鍊又係供防閑使用，是非以利
    器實難毀壞之，本件於案發現場亦確查扣有油壓剪一支，衡
    以經驗法則，該油壓剪實足以供毀損鐵鍊之用，是被告係以
    油壓剪毀損上開鐵鍊後，入內行竊上開白鐵製大門及欄杆乙
    節，應堪認定；另依證人邱顯欽所述，伊係聽聞白鐵敲擊聲
    後入內查看，恰見被告在屋內拆白鐵欄杆，嗣見伊立即逃跑
    等語以觀，被告應係先著手行竊白鐵大門未果，復行竊取白
    鐵欄杆乙節，亦堪以認定；再者，依卷附照片所示，被告行
    竊白鐵欄杆之處所，除遺留有被告行竊後未及攜離之已遭分
    割之小段之白鐵欄杆外，復有扣案之油壓剪、截斷器各一支
    ，參酌證人邱顯欽證述其有聽聞巨大之白鐵敲擊聲，且衡以
    常情，無論拆卸或分割白鐵欄杆實難以徒手為之，復佐以卷
    附照片所示遭分割之白鐵欄杆切口處均平整，益徵係藉由利
    器所為，綜上所述，足證遺留於現場之油壓剪、截斷器即係
    供被告行竊白鐵欄杆所用之物。
  (三)被告雖以前詞置辯，然被告於內勤檢察官訊問時係稱：當天
    係搭乘其綽號叫「阿平」友人的車，該車停在上址，案發當
    時人在車上睡覺，當時迷迷糊糊的，一從車子走出來，就有
    人追，因害怕所以逃跑云云，嗣於本院審理時則改稱：當天
    是自行駕駛朋友的車子，要去大溪找朋友，因為毒癮發作，
    所以就停在案發現場圍牆外路旁施用毒品，在施用的過程，
    有聽到跑步的聲音，所以即將毒品藏在身上下車，緊接著聽
    到後方傳來「不要跑」的喊叫聲，因其身上有毒品，所以才
    快速逃跑云云，被告就其為何出現於上址，非但語焉不詳，
    且前後所述亦不相符；再者，倘如被告所述係因在車上施用
    毒品且身上藏放有第二級毒品，因恐懼為警查獲，故方逃跑
    ，然其當時既係身處所駕車上，衡以常情，僅需關閉電源、
    車窗，自無可能為常人查覺其在內施用毒品，況縱認其係為
    免突遭他人發覺其施用毒品犯行，而亟欲快速離開現場，其
    大可駕車逕予離去，又何需大費周章下車後再以較為耗費時
    力之徒步方式逃離現場? 此實與常理有違。是被告所辯，前
    後所述要不一致，且悖於常情，殊難採信。
二、綜上所述，本件事證明確，被告所辯無非臨訟推諉卸責之詞
    ，不足採信，被告犯行洵堪認定，應依法論科。
三、按刑法第三百二十一條第一項第三款所規定之攜帶兇器竊盜
    罪，係以行為人攜帶兇器竊盜為其加重條件，此所謂兇器，
    其種類並無限制，凡客觀上足對人之生命、身體、安全構成
    威脅，具有危險性之兇器均屬之，且祇須行竊時攜帶此種具
    有危險性之兇器為已足，並不以攜帶之初有行兇之意圖為必
    要（最高法院七十九年度臺上字第五二五三號判例意旨可資
    參照）。依此，本件被告行竊所用之油壓剪及截斷器各一支
    ，為具有相當硬度之金屬製品，此有前揭物品扣案可憑，客
    觀上足對人之生命、身體、安全構成威脅，屬具有危險性之
    兇器無疑。是被告持客觀上可供兇器使用之油壓剪及截斷器
    各一支，毀壞大門鎖鍊安全設備，無故侵入上址竊取白鐵欄
    干，核其所為，係犯刑法第三百二十一條第一項第三款、第
    二款之攜帶兇器、毀壞安全設備竊盜既遂罪。被告先後二次
    竊取行為（一為白鐵製大門，另一為白鐵製欄干），係於同
    地及密切接近之時間內實施，並侵害同一之法益，各行為之
    獨立性極為薄弱，應評價為複數舉動之接續施行，合為包括
    之一行為予以評價，較為合理，即屬接續犯，而為包括之一
    罪，併此敘明。公訴意旨雖認被告為所係犯刑法第三百二十
    一條第二項、第一項第三款、第二款之攜帶兇器竊盜未遂罪
    ，惟按竊盜罪既遂與未遂之區別，應以所竊之物已否移入自
    己權力支配之下為標準。若已將他人財物移歸自己所持，即
    應成立竊盜既遂罪。至其後將已竊得之物遺棄逃逸，仍無妨
    於該罪之成立（最高法院十七年上字第五○九號判例意旨可
    資參照），查被告將白鐵製欄杆拆卸並將之分割，顯已改變
    原所有權人即楊燕鐘之支配狀態，並將白鐵欄杆置於其個人
    之實力可支配之狀態，雖其於逃逸之際不即將之攜離，依上
    開說明，仍無礙其竊盜既遂犯行之成立，是公訴意旨認被告
    所犯係刑法第三百二十一條第二項、第一項第三款、第二款
    之攜帶兇器竊盜未遂罪，容有誤會，應予更正，併此敘明之
    。末查，被告前因贓物案件，經臺灣板橋地方法院於九十二
    年七月三十一日以九十二年度易字第五三九號判處有期徒刑
    四月確定，於九十三年十月一日執行完畢乙節，有臺灣高等
    法院被告前案紀錄表一紙在卷足憑，其於有期徒刑執行完畢
    後五年內，再犯本件有期徒刑以上之罪，為累犯，應依刑法
    第四十七條規定加重其刑。爰審酌被告年輕力盛，不思循以
    正當管道獲取財富，而圖謀以不勞而獲之方式為之，且犯罪
    後矢口否認犯行，毫無悔意，且迄今亦未賠償被害人之損失
    等一切情狀，量處如主文所之刑。
四、至扣案之油壓剪及截斷器各一支，雖係供被告遂行本件竊盜
    所用之物，然被告否認為其所有，本院亦查無證據足資證明
    係被告所有，且上開油壓剪、截斷器亦非違禁物，故本院爰
    不為沒收宣告之諭知。
據上論斷，應依刑事訴訟法第四百五十二條、第二百九十九條第
一項前段，刑法三百二十一條第一項第三款、第二款、第四十七
條，判決如主文。
本案經檢察官廖先志到庭執行職務。
中    華    民    國    95    年    4     月    20    日
                        臺灣桃園地方法院刑事第十庭
                            審判長法   官 江德民
                                  法   官 許炎灶
                                  法   官 柯姿佐
上正本證明與原本無異。如不服本判決，應於判決送達後10日內
向本院提出上訴狀（應附繕本），上訴於臺灣高等法院。
                                  書記官  蔡紫凌
中    華    民    國    95    年    4     月    21    日
中華民國刑法第321條第1項第2、3款
犯竊盜罪而有左列情形之一者，處六月以上、五年以下有期徒刑
：
二  毀越門扇、牆垣或其他安全設備而犯之者。
三  攜帶兇器而犯之者。


司法院資訊處製作；財團法人民間司法改革基金會備份。
